【裁判字號】    95,上訴,975
【裁判日期】    950629
【裁判案由】    違反毒品危害防制條例
【裁判全文】
臺灣高等法院高雄分院刑事判決         95年度上訴字第975號
上  訴  人  臺灣高雄地方法院檢察署檢察官
被      告  甲○○
上列上訴人因被告違反毒品危害防制條例案件，不服臺灣高雄地
方法院95年度訴字第102號中華民國95年4月28日第一審判決（起
訴案號：臺灣高雄地方法院檢察署94年度毒偵字第8164號），提
起上訴（移送本院併案審理案號：同署毒偵字第3773號），本院
判決如下：
    主  文
原判決撤銷。
甲○○連續施用第一級毒品，累犯，處有期徒刑拾月。
    事  實
一、甲○○前於民國（下同）89年間，因施用毒品案件，經送觀
    察、勒戒後，認有繼續施用毒品傾向，經臺灣高雄地方法院
    以89年毒聲字第2019號裁定令入戒治處所施以強制戒治1 年
    ，並經該院於89年7 月26日以89年毒聲字第5815號裁定停止
    戒治，嗣於90年3 月6 日強制戒治期滿，經臺灣高雄地方法
    院檢察署檢察官於90年3 月28日以以90年度毒偵字第371 號
    為不起訴處分確定。復於92年間，因施用毒品案件，經送強
    制戒治，於93年6 月7 日強制戒治期滿，復經原審法院就該
    次施用毒品犯行以92年訴字第2023號判處有期徒刑9 月，於
    94 年1月6 日執行完畢（原審誤載1 月7 日）。仍不知悔改
    ，於強制戒治期滿後5 年內，復基於施用第一級毒品海洛因
    之概括犯意，自94年8 月30日起至95年1 月26日10時止，分
    別在高雄市三民區○○○路313 巷4 號住處，以將毒品海洛
    因摻水用針筒注射體內或以將海洛因摻入香菸內吸食之方式
    ，連續施用第一級毒品海洛因，平均3 天施用1 次。嗣分別
    於(1)94年8 月30日，因為列管毒品調驗行方不明人口，在高
    雄市三民區○○○路255 號7 樓名館大飯店702 室為警查獲
    ，經採尿送驗後，呈嗎啡陽性反應。(2)94年9 月13日16時20
    分許，在高雄市○○區○○路與凱旋路口，因行跡可疑，遭
    警攔檢盤查，並同意員警採集尿液送驗，經檢驗結果呈嗎啡
    陽性反應。(3)95年1 月26日12時17分許，因係列管毒品人口
    ，經警通知採尿送驗，檢驗結果，呈嗎啡陽性反應。
二、案經高雄市政府警察局三民第一分局及苓雅分局報請臺灣高
    雄地方法院檢察署檢察官偵查起訴，及移送本院併案審理。
    理  由
一、上揭事實，業據被告甲○○於原審及本院審理中坦承不諱（
    見原審卷第50、51頁、本院卷第27、30頁），被告先後三次
    為警查獲後所採集之尿液，經送鑑驗結果，均呈嗎啡陽性反
    應，此有長榮大學出具之濫用藥物尿液檢驗報告2 紙（見94
    年毒偵字第8164號所附警卷第7 頁、95年毒偵字第3773號所
    附警卷第2 頁）、高雄市立凱旋醫濫用藥物尿液檢驗報告1
    紙（94年毒偵字第8824號所附警卷第2 頁）附卷可稽。被告
    之上開自白核與事實相符，被告連續施用第一級毒品之犯行
    ，堪以認定。
二、被告於89年間，因施用毒品案件，經送觀察、勒戒後，認有
    繼續施用毒品傾向，經臺灣高雄地方法院以89年毒聲字第20
    19號裁定令入戒治處所施以強制戒治1 年，並經該院於89年
    7 月26日以89年毒聲字第5815號裁定停止戒治，嗣於90年3
    月6 日強制戒治期滿，經臺灣高雄地方法院檢察署檢察官於
    90年3 月28日以以90年度毒偵字第371 號為不起訴處分確定
    ；復於92年間，因施用毒品案件，經送強制戒治，於93年6
    月7 日強制戒治期滿之事實，有臺灣高等法院被告全國前案
    紀錄表在卷可參，其於強制戒治期滿執行完畢後，5 年內再
    犯施用毒品犯行，事證已臻明確，自應依法論科。
三、核被告所為，係犯毒品危害防制條例第10條第1 項施用第一
    級毒品海洛因罪。被告持有第一級毒品海洛因之低度行為，
    應為施用之高度行為所吸收，不另論罪。被告先後多次施用
    第一級毒品海洛因之犯行，時間緊接，方法相同，所犯構成
    要件相同之罪名，顯係基於概括犯意反覆為之，為連續犯，
    應依刑法第56條之規定，以一罪論。檢察官移送併辦部分（
    即被告於94年9 月13日為警查獲後之犯行，即移送併案之95
    年度毒偵字第3773號），雖未經起訴，惟此部分既與前開起
    訴並經判決有罪部分有連續犯之裁判上一罪關係，為起訴效
    力所及，本院自應併予審理，附此敘明。被告於92年間，因
    施用毒品案件，經送強制戒治，於93年6 月7 日強制戒治期
    滿，復經原審法院就該次施用毒品犯行，以92年訴字第2023
    號判處有期徒刑9 月確定，於94年1 月6 日縮刑期滿執行完
    畢之事實，有臺灣高等法院被告前案紀錄表1 份附卷可稽，
    其受有期徒刑之執行完畢後，5 年內再犯本件有期徒刑以上
    之罪，為累犯，依刑法第47條之規定，應加重其刑。
四、原審認被告罪證明確，予以論罪科刑，固非無見。惟查: 被
    告於94年9 月13日為警查獲後，仍連續施用第一級毒品（即
    上開檢察官移送本院併辦部分），此部分事實，原審未及審
    理，尚有未洽。檢察官上訴意旨，就此部分指摘原判決不當
    ，為有理由，自應由本院將原判決予以撤銷改判。爰審酌被
    告已有多次施用毒品犯罪前科，有臺灣高等法院被告前案紀
    錄表可憑，其經二次強制戒治，仍未能戒除施用毒品惡習，
    再連續施用第一級毒品，顯見其戒毒意志薄弱，惟其施用毒
    品直接戕害己身，未造成他人具體危害，犯後坦承犯行，態
    度尚稱良好等一切情狀，就其所犯上開罪行，量處有期徒刑
    拾月。
據上論斷，應依刑事訴訟法第273 條之1 第1 項、第369 條第1
項前段、第364 條、第299 條第1 項前段，毒品危害防制條例第
10條第1 項、第18條第1 項前段，刑法第11條前段、第56條、第
47條，判決如主文。
本案經檢察官陳宗吟到庭執行職務。
中    華    民    國    95    年    6     月    29    日
                  刑事第四庭    審判長法  官  蕭權閔
                                      法  官  林水城
                                      法  官  黃蕙芳
以上正本證明與原本無異。
如不服本判決應於收受本判決後10日內向本院提出上訴書狀，其
未敘述上訴理由者，並得於提起上訴後10日內向本院補提理由書
狀（均須按他造當事人之人數附繕本）「切勿逕送上級法院」。
中    華    民    國    95    年    6     月    29    日
                                      書記官  呂素珍
附錄本件判決論罪科刑法條：
毒品危害防制條例第10條第1項：
施用第一級毒品者，處六月以上五年以下有期徒刑。


司法院資訊處製作；財團法人民間司法改革基金會備份。
